【裁判字號】    90,訴,50
【裁判日期】    900308
【裁判案由】    違反懲治走私條例
【裁判全文】
臺灣宜蘭地方法院刑事判決                              九十年度訴字第五號
    公  訴  人  臺灣宜蘭地方法院檢察署檢察官
    被      告  甲○○
右列被告因違反懲治走私條例案件，經檢察官提起公訴（八十九年度偵字第三一一一
號、九十年度偵字第八二號），本院判決如左：
    主  文
甲○○私運管制物品進口逾公告數額，處有期徒刑壹年。緩刑年。扣案如附表所示
之物均沒收。
    事  實
一、甲○○係「旺義隴八號」漁船船長，於民國八十九年十月二十四日十時三十分許
    報關出海捕魚，於同日二十時至二十一時許間之某時許，在富貴角東方離岸約二
    十三海浬附近之公海海域，以新臺幣（下同）二十三萬元及先前捕獲尚未賣出之
    魚蟹等漁貨為代價，向一艘不詳名稱之大陸鐵殼船購入及換取起岸完稅價格總計
    為一百三十九萬五千七百八十五元，已逾公告數額十萬元之管制物品即未貼專賣
    憑證之ＤＡＶＩＤ  ＤＯＦＦ牌未稅洋煙二百三十八箱（共計五萬九千五百包）
    、六福春酒八瓶、張公酒十二瓶、古越老山加飯酒二瓶、鴨梨二十五公斤、蘋果
    二十二公斤、板栗十三公斤、香菇十公斤、白鳳丸八盒及古玉二塊，並旋將上開
    管制物品裝載在「旺義隴八號」漁船密艙中，私運進口臺灣地區，於同年月二十
    七日十八時三十分許報關進入烏石港。嗣於同年月二十八日十八時二十分許，為
    警持搜索票登船查獲，並扣得甲○○所有如附表所示之上開管制物品一批。
二、案經行政院海岸巡防署海洋巡防總局蘇澳海巡隊暨臺灣菸酒公賣局移送臺灣宜蘭
    地方法院檢察署檢察官偵查起訴。
    理  由
一、右揭事實，迭據被告甲○○於警訊及偵審中坦承不諱，核與證人即「旺義隴八號
    」漁船船員林儀雄、林國欽、林建文、張啟東（右列四人均經臺灣宜蘭地方法院
    檢察署檢察官為不起訴處分確定）於警訊及偵查中證述屬實，復有被告甲○○換
    購如事實欄所載之管制物品扣案可證。又扣案如附表所示之物，經送財政部基隆
    關稅局鑑價結果，完稅價格核計為一百三十九萬五千七百八十五元，此有該局八
    十九年十一月二十日基普緝字第八九一七四五一號函在卷足稽，是被告所有並
    私運進口之管制物品已逾公告管制數額十萬元甚明。此外，亦有「旺義隴八號」
    漁船機漁船（含船員）進出港檢查表、臺灣宜蘭地方法院檢察署搜索票、行政院
    海岸巡防署海岸巡防總局第七（蘇澳）海巡隊查獲走私案嫌疑物品扣押單、搜索
    扣押證明筆錄、雲林縣農會八十九年十一月九日雲農牧字第三九二七號函、行政
    院海岸巡防署海洋巡防總局第七（蘇澳）海巡隊八十九年十一月九日（八九）洋
    局七偵字第三二一號函及所所檢附之財政部基隆關稅局走私扣押物品收據、臺
    灣省菸酒公賣局宜蘭分局扣押物品表、行政院農業委員會委託雲林縣農會走私物
    品收據各一份及現場查獲照片等存卷可佐，本件事證明確，被告犯行堪以認定。
二、按懲治走私條例第二條第一項所謂之私運管制物品進口，係指自國外私運管制物
    品進入我國國境而言，而我國國境（領海），業經總統於六十八年十月八日以臺
    統(一)義字第五○四六號令公布為自基線起至其外側十二海浬之海域，是必自我國
    海岸基線起至其外側十二海浬以外之海域，私運管制物品進入十二海浬以內之海
    域，始能成立懲治走私條例第二條第一項之走私罪，否則即屬在我國國境境內之
    運輸行為，而僅能成立同條例第三條第一項之運送走私物品罪，要無成立同條例
    第二條第一項私運管制物品進口罪之餘地。最高法院八十六年度臺上字第二九五
    號判決可資參酌。次查，洋菸及大陸地區生產之物品均係管制進口物品，此為懲
    治走私條例公告管制物品項目及其數額丙項第一款、第四款所明定。是本件被告
    甲○○自富貴角東方離岸約二十三海浬附近之公海海域，私運如附表所示，已逾
    管制數額十萬元，而完稅價格高達一百三十九萬五千七百八十五元之未稅洋菸及
    大陸地區農產品等管制進口物品進入我國領域，核其所為係違反懲治走私條例第
    二條第一項之私運管制物品進口罪。公訴意旨認被告所為係犯在我國國境內運輸
    走私管制物品之同條例第三條第一項之罪，揆諸首揭說明，其論罪法條之引用容
    有誤會，惟因此論罪科行部分之基本社會客觀事實乃屬同一，爰依法變更起訴法
    條，特此敘明。審酌被告係因一時貪慾圖便，始鋌而走險之犯罪動機、手段、及
    查獲數量非微，對社會經濟所生之危害甚鉅，本應重罰，然念其犯後坦承犯行，
    素行、到庭態度均屬良好等一切情狀，爰酌情量處如主文所示之刑。末查，被告
    前均未曾受有期徒刑以上刑之宣告，有臺灣高等法院檢察署刑案紀錄簡覆表一份
    附卷足憑，其因一時失慮以罹刑典，信其經此偵審程序及科刑之判決，當能知所
    警惕，而無再犯之虞，本院認對其所宣告之刑，以暫不執行為適當，爰併予宣告
    緩刑三年，以啟自新，並觀後效。扣案如附表所示之走私管制物品一批，均為被
    告甲○○所有且供犯罪所用之物，業據其供述在卷，應依刑法第三十八條第一項
    第二款之規定，併以宣告沒收。
據上論斷，應依刑事訴訟法第二百九十九條第一項前段、第三百條，懲治走私條例第
二條第一項、第十一條，刑法第三十八條第一項第二款、第七十四條第一款，判決如
主文。
本案經檢察官林慧到庭執行職務
中        華        民        國    九十    年    三    月      八      日
                                  臺灣宜蘭地方法院刑事第二庭
                                           法  官  陳  嘉  年
右正本證明與原本無異。
如不服本判決，應於判決送達後十日內，向本院提出上訴狀。（應附繕本）
                                           書記官  詹  玉  惠
中        華        民        國    九十    年    三    月      十二    日
附錄本案論罪科刑法條全文
懲治走私條例第二條第一項
私運管制物品進口﹑出口逾公告數額者，處七年以下有期徒刑，得併科新台幣二十萬
元以下罰金。
附表
┌───┬────────────┬──────────┐
│編  號│   品              名   │   數    量         │
├───┼────────────┼──────────┤
│  一  │  ＤＡＶＩＤ  ＤＯＦＦ牌│   ５９５００包     │
│      │  未稅洋菸              │                    │
├───┼────────────┼──────────┤
│  二  │  六福春酒              │   八瓶             │
├───┼────────────┼──────────┤
│  三  │  張弓酒                │   十二瓶           │
├───┼────────────┼──────────┤
│  四  │  古越老山加飯酒        │   二瓶             │
├───┼────────────┼──────────┤
│  五  │  鴨梨                  │   二十五公斤       │
├───┼────────────┼──────────┤
│  六  │  蘋果                  │   二十二公斤       │
├───┼────────────┼──────────┤
│  七  │  板栗                  │   十三公斤         │
├───┼────────────┼──────────┤
│  八  │  香菇                  │   十公斤           │
├───┼────────────┼──────────┤
│  九  │  白鳳丸                │   八盒             │
├───┼────────────┼──────────┤
│  十  │  古玉                  │   二塊             │
└───┴────────────┴──────────┘
起岸完稅價格總計：一百三十九萬五千七百八十五元


司法院資訊處製作；財團法人民間司法改革基金會備份。
